【裁判字號】    88,易,1252
【裁判日期】    890222
【裁判案由】    毒品危害防制條例
【裁判全文】
臺灣士林地方法院刑事判決                        八十八年度易字第一二五二號
    公  訴  人  臺灣士林地方法院檢察署檢察官
    被      告  甲○○
右列被告因違反毒品危害防制條例案件，經檢察官聲請簡易判決處刑（八十八年度偵
字第六四八五、七０七九號），本院適用通常程序審理，判決如左：
        主  文
甲○○連續施用第二級毒品，累犯，處有期徒刑壹年。
扣案之安非他命壹包（送驗顆粒淨重零點貳玖零貳公克，取樣零點零參玖玖公克，已
鑑析用罄，餘零點貳伍零參公克）、安非他命壹小包（送驗顆粒淨重零點壹捌捌伍公
克，取樣零點零肆零參公克已鑑析用罄，餘零點壹肆捌貳公克）、吸食器壹組、含安
非他命殘渣之包裝袋貳個均沒收，安非他命併銷燬之。
        事  實
一、甲○○曾有多次竊盜前科，並於民國（下同）八十三年間因違反麻醉藥品管理條
    例案件，經台灣新竹地方法院判處有期徒刑五月確定，於八十三年四月二十五日
    執行完畢，又於八十三間因竊盜案件，經台灣桃園地方法院判處有期徒刑二年六
    月確定，於八十六年二月二十二日假釋後縮短刑期執行完畢，又於八十五年間因
    違反麻醉藥品管理條例案件，經臺灣板橋地方法院判處有期徒刑一年六月，於八
    十七年三月十日縮短刑期執行完畢；甲○○復前因施用毒品案件，經臺灣板橋地
    方法院於八十七年間裁定送觀察勒戒後，認無繼續施用毒品之傾向，由臺灣板橋
    地方法院檢察署檢察官於八十七年八月十三日以八十七年度偵字第一五四五八號
    不起訴處分確定，詎甲○○仍不知悔改，基於概括犯意，自八十八年六月四日起
    至同年六月二十八日止，連續多次在其位於台北市○○區○○街三五巷二二號二
    樓住處等地，施用第二級毒品安非他命。嗣於八十八年六月二十八日十時三十分
    許，在其上址住處為警查獲，並扣得其所有之安非他命一包（送驗顆粒淨重零點
    貳玖零貳公克，取樣零點零參玖玖公克，已鑑析用罄，餘零點貳伍零參公克）及
    吸食器一組、含安非他命殘渣之包裝袋二個，且於當日晚上十時許入士林看守所
    執行觀察勒戒時，復經該所管理人員自其身上取出安非他命一小包（送驗顆粒淨
    重零點壹捌捌伍公克，取樣零點零肆零參公克已鑑析用罄，餘零點壹肆捌貳公克
    ），經依本院以八十八年度毒聲字第一二五七號裁定送觀察、勒戒後，認有繼續
    施用毒品之傾向，裁定送強制戒治。
二、案經台北市政府警察局士林分局移送台灣士林地方法院檢察署檢察官偵查聲請簡
    易判決處刑。
        理  由
一、右揭事實，迭據被告甲○○於警訊、偵查及本院審理中坦承不諱，其為警查獲時
    所採集之尿液，經送台北市立療養院檢驗結果，呈安非他命陽性反應，有該院出
    具之煙毒尿液檢驗報告書一紙附卷可稽，而被告所持有之安非他命一包（送驗顆
    粒淨重０．二九０二公克，取樣０．０三九九公克，已鑑析用罄，餘０．二五０
    三公克）、一小包（送驗顆粒淨重０．一八八五公克，取樣０．０四０三公克已
    鑑析用罄，餘０．一四八二公克）經送驗結果，證實確為安非他命無訛，有憲兵
    司令部刑事鑑識中心出具之鑑驗通知書二紙在卷可憑，此外復有被告所有供施用
    安非他命之吸食器一組、含安非他命殘渣之塑膠包裝袋二個扣案足資佐證，足徵
    被告之自白與事實相符，本案事證明確，被告之犯行洵堪認定。
二、按施用毒品經觀察勒戒後，無繼續施用毒品傾向者，檢察官為不起訴處分後，五
    年內再施用毒品，經觀察勒戒，認有繼續施用毒品傾向或三犯以上者，應進入訴
    訟程序審理，毒品危害防制條例第二十條第三項定有明文。查被告前因施用毒品
    案件，經臺灣板橋地方法院於八十七年間裁定送觀察勒戒後，認無繼續施用毒品
    之傾向，由臺灣板橋地方法院檢察署檢察官於八十七年八月十三日以八十七年度
    偵字第一五四五八號不起訴處分確定，有本院被告全國前案紀錄表一紙附卷供參
    ，本次被告再度施用安非他命為二犯，本院裁定送觀察勒戒後認有繼續施用毒品
    之傾向，並經本院裁定強制戒治，有本院上開裁定書在卷可憑，是被告所為符合
    上開規定，合予敘明。故核被告所為，係犯毒品危害防制條例第十條第二項之施
    用第二級毒品安非他命罪名，被告持有第二級毒品安非他命之低度行為，為施用
    之高度行為所吸收，不另論罪。被告多次施用安非他命之犯行，時間緊接，犯罪
    構成要件相同，顯係基於概括犯意反覆為之，應依連續犯規定論以一罪，並加重
    其刑。又被告曾於八十三間因竊盜案件，經台灣桃園地方法院判處有期徒刑二年
    六月確定，於八十六年二月二十二日假釋後縮短刑期執行完畢，又於八十五年間
    因違反麻醉藥品管理條例案件，經臺灣板橋地方法院判處有期徒刑一年六月，於
    八十七年三月十日縮短刑期執行完畢，有本院被告全國前案紀錄表一份附卷供參
    ，其於前案執行完畢後五年內再犯有期徒刑以上之本罪，為累犯，應依法遞加重
    其刑。爰審酌被告前已數度因施用安非他命經判刑、觀察勒戒後無繼續施用之傾
    向為不起訴處分確定之紀錄，竟再次施用，足見其悔意不深，另審酌其素行不佳
    ，有多次前科紀錄、犯罪之動機、目的、手段、所生之危害及犯罪後坦承犯行，
    態度尚稱良好等一切情狀，量處如主文所示之刑，以資懲儆。扣案之安非他命壹
    包（送驗顆粒淨重零點貳玖零貳公克，取樣零點零參玖玖公克，已鑑析用罄，餘
    零點貳伍零參公克）、安非他命壹小包（送驗顆粒淨重零點壹捌捌伍公克）係查
    獲之毒品，應依同條例第十八條第一項前段規定沒收銷燬之；另所扣得之吸食器
    壹組、含安非他命殘渣之包裝袋貳個均為被告所有，且供被告施用安非他命所用
    之物，應依刑法第三十八條第一項第二款規定併予宣告沒收。
據上論斷，應依刑事訴訟法第四百五十二條、第二百九十九條第一項前段，毒品危害
防制條例第十條第二項、第十八條第一項前段，刑法第十一條前段、第五十六條、第
四十七條、第三十八條第一項第二款，判決如主文。
本案經檢察官李學到庭執行職務。
中      華      民      國     八  十  九    年    二   月     二十二   日
                                   臺灣士林地方法院刑事第二庭
                                       法  官  楊    迺    伶
右正本證明與原本無異。
如不服本判決，應於送達後十日內，向本院提出上訴狀。
                                       書記官  趙    彩    彤
中      華      民      國      八十九    年      二    月     二十四   日
附錄本案論罪科刑法條全文
毒品危害防制條例十條第二項
施用第二級毒品者，處三年以下有期徒刑。


司法院資訊處製作；財團法人民間司法改革基金會備份。
